【裁判字號】    95,上易,153
【裁判日期】    951214
【裁判案由】    妨害家庭
【裁判全文】
臺灣高等法院花蓮分院刑事判決         95年度上易字第153號
上  訴  人  臺灣花蓮地方法院檢察署檢察官
被      告  乙○○
選任辯護人  王政琬律師
上列上訴人因被告妨害家庭案件，不服臺灣花蓮地方法院95年度
易字第203號中華民國95年9月8日第一審判決（起訴案號：臺灣
花蓮地方法院檢察署95年度偵字第2326號），提起上訴，本院判
決如下：
    主  文
原判決撤銷。
乙○○和誘未滿二十歲之女子脫離家庭，處有期徒刑月，如易
科罰金以新台幣玖佰元折算壹日，緩刑貳年。
    事  實
一乙○○與代號0000-0000號 (下稱A1)原係男女朋友關係，其原
  已知悉A1為16歲以上未滿20歲之女子，竟於94年暑假學校放假
  日某天晚上10時許，駕駛汽車至A1住處，經A1之同意將她載至
  花蓮市○○路201巷6號住處留宿，使A1脫離家庭，嗣遲至翌日
  上午8時許，始將A1以汽車送回住處。
二案經被害人邱添貴訴由花蓮縣警察局移送臺灣花蓮地方法院檢
  察署偵辦。
    理  由
一訊據被告乙○○對於上揭犯罪事實，除辯稱當天晚上是Ａ1自
  己到伊住處，伊並未和誘Ａ1脫離家庭外，餘皆坦承不諱，惟
  查：本件案發之日是由被告打電話約Ａ1陪其吃晚餐，吃完晚
  餐後亦由被告邀Ａ1至其住處過夜，此業據證人Ａ1於原審法院
  審理時結證明確，被告所辯核屬飾卸之詞，不能採信，其犯行
  洵堪認定。
二核被告所為，係犯刑法第240條第1項之罪。原審認被告於次日
  凌晨即送Ａ1返家，Ａ1僅離家4小時，尚不至影響其父之監督
  權，經核即有未洽，公訴人以此指摘原判決不當而提起上訴，
  為有理由，因由本院撤銷改判。茲審酌本件被告和誘Ａ1脫離
  家庭僅一夜，且雙方原本即為男女朋友關係等一切情狀，量處
  如主文所示之刑，並諭知如易科罰金之折算標準 (比較新舊法
  為有利於被告，因適用有利於被告之法律），末查被告前未曾
  受有期徒刑以上刑之宣告，有卷附前科調查表可稽，且被告犯
  後已與Ａ1論及婚嫁，告訴人邱添貴並當庭表示原諒被告，本
  件所宣告之刑，本院認以暫不執行為適當，因宣告緩刑2年，
  以勵自新。
據上論斷，應依刑事訴訟法第369條第1項前段、第364條、第299
條第1項前段，刑法第240條第1項、第2條第1項但書、第41條、
第74條1項第1款，判決如主文。
本件經檢察官甲○○到庭執行職務。
中    華    民    國    95    年    12    月    14    日
                  刑事庭審判長法  官  謝志揚
                              法  官  湯文章
                              法  官  蔣有木
以上正本證明與原本無異。
本件不得上訴。
                              書記官  劉夢蕾
中    華    民    國    95    年    12    月    14    日


司法院資訊處製作；財團法人民間司法改革基金會備份。
